【裁判字號】    92,毒抗,550
【裁判日期】    921120
【裁判案由】    毒品危害防制條例
【裁判全文】
臺灣高等法院刑事裁定                            九十二年度毒抗字第五五０號
    抗  告  人
    即  被  告  甲○○
右抗告人因違反毒品危害防制條例案件，不服臺灣板橋地方法院，中華民國九十二年
九月二十六日所為應送勒戒處所觀察、勒戒之裁定（九十二年度毒聲字第二九九五號
），提起抗告，本院裁定如左：
    主  文
抗告駁回。
    理  由
一、抗告意旨略以：抗告人甲○○自民國（下同）九十年五月十八日假釋而付保護管
    束期間，工作正常，早已戒除毒癮，確無再施用毒品安非他命，然是否因服用成
    藥而使尿液檢驗呈現陽性反應，檢察官竟未傳訊抗告人說明，而以抗告人有施用
    毒品前科及檢驗報告結果即認抗告人有施用安非他命，而聲請將抗告人送觀察勒
    戒，實已影響抗告人之假釋，又抗告人家中尚有一老母待照料，原審未詳加調查
    即遽依檢察官聲請而裁定將抗告人送勒戒處所觀察、勒戒，自有未合，為此依法
    提起抗告云云。
二、按違反毒品危害防制條例第十條之罪者，應將被告送勒戒處所觀察、勒戒，同條
    例第二十條第一項定有明文。查被告甲○○假釋中付保護管束期間，經臺灣板橋
    地方法院檢察署觀護人通知，於九十二年八月二十日上午十一時二十分許採集尿
    液，送請臺灣尖端先進生技醫藥股份有限公司初步以ＥＩＡ酵素免疫分析法檢驗
    ，復以ＧＣ／ＭＳ氣象層析／質譜儀法確認檢驗結果，發現呈安非他命陽性反應
    ，有本院被告全國前案紀錄表、臺灣板橋地方法院檢察署受觀察勒戒人毒品及前
    科紀錄檢列表、在監
    ）尿液檢體監管紀錄表及臺灣尖端先進生技醫藥股份有限公司濫用藥物檢驗中心
    九十二年九月八日濫用藥物檢驗報告各乙份在卷可稽，被告雖否認有施用毒品安
    非他命，並以曾服用成藥，致尿液可能因而檢驗含有安非他命反應，惟查安非他
    命毒品係屬政府嚴格管制之違禁物，價格高昂，一般經政府核准製造之藥品自無
    添加毒品安非他命之可言，被告縱曾服用成藥，惟並未供述究為何服用藥品，且
    其所服用既屬經檢驗合格之藥物，其尿液自無可能經檢驗呈安非他命陽性反應，
    況查亦無被告所服用之藥物可供查驗﹔且查被告之尿液，經臺灣尖端先進生技醫
    藥股份有限公司以「酵素免疫分析法」篩檢檢驗結果呈安非他命陽性反應，復經
    較為精密之「氣相層析質譜儀分析法」確認檢驗結果，亦發現其尿液呈現安非他
    命之陽性反應，而查尿液以酵素免疫分析或薄層定性分析等方式為初步篩檢者，
    固具有相當之偽陽性可能，惟若再以精密之「氣相層析質譜儀分析法」為確認時
    ，即係在良好的操作條件下，以氣相層析質譜儀作藥物及其代謝物之定性及定量
    分析，幾乎不會有偽陽性反應產生之可能（參照行政院國軍退除役官兵輔導委員
    會臺北榮民總醫院八十三年四月七日（八三）北總內字第０三０五０號函，及法
    務部調查局第六處八十七年九月二十二日（八七）發技（一）字第八七０七一四
    九一號函），是被告之尿液既經上述檢驗方法所為之結果確認含有安非他命之陽
    性反應，則被告確有施用毒品安非他命之事實，應堪認定，被告空口否認有施用
    毒品安非他命，殊非可採。茲查一般而言，服用藥物後於尿液中排出之最長時限
    ，受施用劑量、施用方式、個人體質及其代謝情況等因素影響，因個案而異，一
    般安非他命類藥物（包括ＭＤＭＡ、ＭＤＡ）可檢出之時間為一至四天（參照行
    政院衛生署管制藥物管理局九十一年十一月二十七日管檢字第一一一八七四號函
    ），足認被告確有於前開採集尿液時間回溯前九十六小時內某時，在不詳地點施
    用毒品安非他命之事實﹔被告施用第二級毒品安非他命之犯行，洵堪認定，原審
    因而依台灣板橋地方法院檢察署檢察官聲請，援引毒品危害防制條例第二十條第
    一項、觀察勒戒處分執行條例第三條第一項、第二項之規定，裁定將被告送勒戒
    處所觀察、勒戒，經核並無不合，被告抗告意旨否認有施用毒品安非他命，而指
    摘原裁定不當，尚難認有理由，應予駁回。
據上論斷，應依刑事訴訟法第四百十二條，裁定如主文。
中      華      民      國    九十二    年     十一     月     二十     日
                              臺灣高等法院刑事第三庭
                                  審判長法  官  張  連  財
                                        法  官  林  明  俊
                                        法  官  張  傳  栗
右正本證明與原本無異。
不得再抗告。
                                        書記官  秦  慧  榮
中      華      民      國    九十二    年    十一      月    二十一    日


司法院資訊處製作；財團法人民間司法改革基金會備份。
